【裁判字號】    99,審訴,316
【裁判日期】    990330
【裁判案由】    偽造文書等
【裁判全文】
臺灣高雄地方法院刑事判決             99年度審訴字第316號
公  訴  人  臺灣高雄地方法院檢察署檢察官
被      告  甲○○
上列被告因偽造文書等案件，經檢察官提起公訴（98年度偵緝字
第2888號），嗣被告於本院準備程序中就被訴事實為有罪之陳述
，經本院告知簡式審判程序之旨，並聽取被告與公訴人之意見後
，合議庭裁定由受命法官獨任進行簡式審判程序，判決如下：
    主  文
甲○○犯竊盜罪，處有期徒刑參月，如易科罰金，以新臺幣壹仟
元折算壹日。又犯行使偽造私文書罪，處有期徒刑參月，如易科
罰金，以新臺幣壹仟元折算壹日，扣案偽造之「丙○○」署押壹
枚沒收。應執行有期徒刑肆月，如易科罰金，以新臺幣壹仟元折
算壹日，扣案偽造之「丙○○」署押壹枚沒收。
    事  實
一、甲○○（原名張桂英）之夫薛吉強為丙○○之胞弟，於民國
    97年間，甲○○、薛吉強與丙○○均共同居住於高雄縣鳳山
    市○○○街72巷35號。甲○○竟意圖為自己不法之所有，於
    97年5 月初，在上址住處，徒手竊取丙○○之印鑑1 枚及福
    陵寶塔永久使用權狀1 張（權狀編號YT-A-030080 ，塔位編
    號A3C0816 ，品名「骨灰室」），得手後於97年5 月5 日在
    乙○○高雄市○○區○○里○○街129 號4 樓之住處內，持
    向不知情之乙○○質押借款新臺幣（下同）1 萬元，且偽冒
    丙○○之名義，在塔位買賣合約書之讓渡人欄簽署「丙○○
    」之署名1 枚並盜蓋其印鑑後，將塔位買賣合約書交付予乙○○而行使之，致乙○○陷於錯誤，誤以為甲○○已徵得丙○○之同意提供上開擔保品，因而交付借款1 萬元，足以生
    損害於丙○○及乙○○。嗣甲○○因未依約還款，乙○○遂
    依前開塔位買賣合約書將該塔位移轉登記予張琇雯。丙○○
    則因胞姊於98年1 月下旬至高雄縣大樹鄉麒麟寶塔祭拜亡母
    時，發現上開塔位已登記為他人所有而轉告，始知上情。
二、案經丙○○訴由高雄縣政府警察局鳳山分局報請臺灣高雄地
    方法院檢察署檢察官偵查起訴。
    理  由
一、本件被告甲○○係所犯係死刑、無期徒刑、最輕本刑為3 年
    以上有期徒刑以外之罪，其於準備程序中就被訴事實為有罪
    之陳述，經本院告知簡式審判程序之旨，並聽取公訴人及被
    告意見後，合議庭裁定由受命法官獨任進行簡式審判程序，
    合先敘明。
二、上開犯罪事實，業經被告甲○○於本院審理中坦承不諱，核
    與證人即被害人丙○○、乙○○於警詢、偵訊之證述相符，
    此外，並有塔位買賣合約書影本、本票影本、福陵寶塔永久
    使用權狀存根聯影本、大安金企業股份有限公司客戶權狀印
    鑑卡影本各1 份在卷可稽，足認被告之自白與事實相符，足
    堪採信。從而，本件事證明確，被告犯行，應堪認定，應依
    法論科。
三、核被告所為，係犯刑法第第320 條第1 項竊盜罪、第216 條
    、第210 條之行使偽造私文書罪、第339 條第1 項詐欺取財
    罪。被告偽造「丙○○」署名及盜用「丙○○」印章之行為
    ，均係偽造私文書之階段行為，而被告偽造私文書後進而行
    使，偽造之低度行為應為行使之高度行為所吸收，均不另論
    罪。被告所犯行使偽造私文書與詐欺取財2 罪間，係一行為
    觸犯數罪名，為想像競合犯，從一重行使偽造私文書罪處斷
    。被告所犯上開竊盜罪、行使偽造私文書罪，犯意個別，罪
    名互異，應分論併罰。末盜取他人之印章持以蓋用，當然產
    生該印章之印文，祇成立盜用印章罪，不應再論以盜用印文
    罪（最高法院86年臺上字第3295號判例意旨參照），偽造署
    押及盜用印章部分檢察官於起訴書中未載，併此敘明。爰審
    酌被告不思以正當途徑取得財物，竟竊取被害人丙○○之印
    鑑1 枚及福陵寶塔永久使用權狀1 張，並盜用被害人丙○○
    之印章偽造私文書後向被害人乙○○行使以詐得借款，造成
    被害人財產上之損害，實有不該；惟念被告犯後坦承犯行，
    態度尚稱良好等一切情狀，分別量處如主文所示之刑及定其
    應執行刑，併諭知易科罰金之折算標準，以資懲儆。另被告
    偽冒丙○○之名義所偽造之塔位買賣合約書文件，雖經被告
    提出於乙○○之行使行為，已非屬被告所有，無從諭知沒收
    ，惟其上偽造之「丙○○」署押，則不問屬於犯人與否，均
    依刑法第219 條規定沒收之。
據上論斷，應依刑事訴訟法第273 之1 第1 項、第284 條之1 、
第299 條第1 項前段，刑法第320 條第1 項、210 條、第216 條
、第339 條第1 項、第55條、第41條第1 項前段、第51條第5款
、第219 條，刑法施行法第1 條之1 ，判決如主文。
本案經檢察官游淑玟到庭執行職務。
中    華    民    國    99    年      3    月   30    日
                  刑事第十庭  法  官  曾子珍
以上正本證明與原本無異。
如不服本判決，應於收受送達後10日內向本院提出上訴書狀。
中    華    民    國    99    年      3     月  30    日
                              書記官  李承悌
附錄本判決論罪科刑法條全文：
中華民國刑法第210條
（偽造變造私文書罪）
偽造、變造私文書，足以生損害於公眾或他人者，處 5 年以下
有期徒刑。
中華民國刑法第216條
（行使偽造變造或登載不實之文書罪）
行使第 210 條至第 215 條之文書者，依偽造、變造文書或登載
不實事項或使登載不實事項之規定處斷。
中華民國刑法第320條
（普通竊盜罪、竊佔罪）
意圖為自己或第三人不法之所有，而竊取他人之動產者，為竊盜
罪，處5  年以下有期徒刑、拘役或 5 百元以下罰金。
意圖為自己或第三人不法之利益，而竊佔他人之不動產者，依前
項之規定處斷。
前二項之未遂犯罰之。
中華民國刑法第339條
（普通詐欺罪）
意圖為自己或第三人不法之所有，以詐術使人將本人或第三人之
物交付者，處 5 年以下有期徒刑、拘役或科或併科 1 千元以下
罰金。
以前項方法得財產上不法之利益或使第三人得之者，亦同。
前二項之未遂犯罰之。

司法院資訊處製作；財團法人民間司法改革基金會備份。
